【裁判字號】    97,易,598
【裁判日期】    980316
【裁判案由】    竊盜等
【裁判全文】
臺灣臺南地方法院刑事判決               97年度易字第598號
公  訴  人  臺灣臺南地方法院檢察署檢察官
被      告  戊○○
                    （另案於臺灣臺南監獄臺南分監執行中）
            丁○○
上列被告等因竊盜等案件，經檢察官提起公訴（96年度偵字第14
012、14201號、97年度偵字第239號），本院判決如下：
    主  文
戊○○共同犯竊盜未遂罪，累犯，處有期徒刑伍月；又收受贓物
，累犯，處有期徒刑柒月；又共同犯行使變造特種文書罪，累犯
，處有期徒刑伍月；又犯竊盜罪，累犯，處有期徒刑柒月；又犯
行使變造特種文書罪，累犯，處有期徒刑伍月。應執行有期徒刑
貳年。
丁○○無罪。
    事  實
一、戊○○曾因竊盜案件，經本院以93年度簡字第 691號判決判
    處有期徒刑 5月確定，復因施用毒品案件，經本院以93年度
    訴字第 947號判決判處有期徒刑1年6月確定，兩案接續執行
    ，於民國95年3月16日縮短刑期假釋出監，至95年5月23日假
    釋期滿，未經撤銷假釋而視為執行完畢。詎仍不知悔改：
  (一)戊○○於96年5月12日下午5時20分許，與姓名、年籍不詳之
    人共同基於意圖為自己不法所有之竊盜犯意聯絡，並均頭戴
    全罩式安全帽掩飾身分，在臺南市○○路○段100號前，以一
    人手持長型不明工具開啟機車電門鎖頭下手行竊，一人在車
    牌號碼 LW7-522號重機車上把風接應之方式，共同竊取丙○○所有之車牌號碼 L8V-063號重機車，惟於行竊之際，因觸
    發該重機車所安裝之防盜系統，以致發出警報聲響，該下手
    行竊者遂迅速搭乘接應者所騎乘之上開車牌號碼 LW7-522號
    重機車逃離現場，以致不遂。因戊○○與該姓名、年籍不詳
    男子之行竊過程遭林慧敏目擊，並記下其 2人所乘機車之車
    牌號碼，將之告知丙○○，丙○○報警處理，循線查獲。
  (二)戊○○明知姓名、年籍不詳綽號「黑點」之男子所提供之重
    機車 1輛（引擎號碼及車身號碼均遭磨損而無法辨識），乃
    他人財產犯罪所得之贓物，而車牌號碼「3HH-821」號車牌1
    面，則係由真實車牌變造號碼之車牌，竟基於收受贓物之犯
    意，於96年9月8日晚間 9時許，在臺南縣西港鄉西港大橋北
    面堤岸上，收受該綽號「黑點」之男子所交付之上開重機車
    ，進而與該綽號「黑點」之男子共同基於行使變造特種文書
    之犯意聯絡，由該綽號「黑點」之男子提供變造後車牌號碼
    為「3HH-821」號車牌1面，並將該變造車牌懸掛於上開機車
    上，由戊○○使用，而共同行使上開變造之車牌，足生損害
    於監理機關對於車輛監理之正確性。嗣於96年9月9日晚間 8
    時30分許，戊○○騎乘上開懸掛變造 「3HH-821」號車牌之
    機車行經臺南縣永康市○○街77號前，為警當場查獲，並扣
    得上開機車1輛、綽號「黑點」之男子所交付之機車鑰匙1支
    、變造後車牌號碼為「3HH-821」號車牌1面。
  (三)戊○○於96年11月20日下午，在臺南市○○街堤防旁，見己○○所有，原車牌號碼G87-619號、引擎號碼 4TE-311852號
    重機車之機車鑰匙未取下，且當時懸掛變造姓名、年籍不詳
    之人所變造之「HBX-848」號車牌1面，竟基於意圖為自己不
    法所有之竊盜犯意及行使變造特種文書之故意，徒手以該重
    機車之鑰匙開啟電門後，將該重機車駛離，而竊取該重機車
    得手，並任由該變造車牌懸掛於上開重機車而行使上開變造
    車牌，足生損害於監理機關對於車輛監理之正確性。嗣於同
    年12月13日凌晨 3時30分許，戊○○騎乘上開懸掛變造車牌
    之機車後載不知情之友人杜啟朝行經臺南縣永康市○○路61
    9 巷巷口，為警攔查，戊○○因心中恐懼，遂騎乘該機車逃
    逸，最終在臺南縣永康市○○○路316巷 4之1號前，為警查
    獲，並扣得上開失竊之機車1輛、變造後車牌號碼為「HBX-8
    48」號車牌1面、鑰匙1支。
二、案經臺南市警察局第一分局、臺南縣警察局永康分局報請臺
    灣臺南地方法院檢察署檢察官偵查起訴。
    理  由
壹、有罪部分：
  一、證據能力方面：
      本案檢察官所舉用以證明被告戊○○犯罪之各項證據，均
      據被告表示同意採為證據之意思，且無事實顯示係公務員
      因違法蒐證所取得之證據，本院審酌該等供述證據、非供
      述證據作成時之情況暨各該證據之性質，亦認為適於作為
      證據，爰依刑事訴訟法第159條之4第 2款、第159條之5等
      規定，於98年 2月19日審理時當庭裁定認為均有證據能力
      ，合先敘明。
  二、實體方面：
    (一)被訴竊取被害人丙○○所有之車牌號碼 L8V-063號重機車
      部分：
      1.訊據被告戊○○固坦承案發當時遭人目擊逃離現場之車
        牌號碼 LW7-522號重機車，乃其以共同被告丁○○之名
        義購入，平日多由其騎乘使用之事實，但矢口否認有何
        被訴竊盜犯行，辯稱：其印象中未曾與共同被告丁○○
        一同前往臺南市○○路○段100號前，且檢察官所指犯罪
        時間，其多在臺南市○○區○○路 1段之「日盛機車行
        」內工作，工作時間為上午10時至下午 6時以後；且其
        於96年5月7日曾與共同被告丁○○同時為警查獲，查獲
        之後，因其另涉施用毒品案件，為警解送至臺灣臺南地
        方法院檢察署，而上開車牌號碼 LW7-522號重機車則由
        共同被告丁○○駛離，其餘當日遭檢察官飭回後，遲至
        第 3日始向共同被告丁○○取回上開重機車，且上開重
        機車嗣後又轉售予證人杜啟朝，而杜啟朝於取得該重機
        車前，亦曾多次將該重機車騎走而試車；其未曾下手行
        竊被害人丙○○所有之上開重機車云云。惟查：
        (1)本案目擊證人林慧敏於偵查中具結證稱：伊任職於臺
          南市○○路○段100號附近之公司，於案發當日，有一
          男子至伊公司表示發現有人在公司外偷竊機車，伊遂
          外出查看，當時並未發現有何特殊情狀，該男子乃先
          行離去，惟伊嗣後即特別注意門外情形；之後伊發覺
          有2人頭戴全罩式安全帽，共乘1輛機車，後座之乘客
          下車後，手持長型不明工具開啟機車鎖頭，但因該機
          車有警報器，以致未竊取得手；伊當時有特別注意該
          2 人所乘機車之車牌號碼，並告知員警，當時記憶明
          確無誤，且於警詢中所陳情節均實在等語（見96年度
          偵字第 14201號卷第11至12頁）。而證人林慧敏於警
          詢中陳稱：伊於96年5月12日下午5時20分許，在臺南
          市○區○○路1段100號前騎樓，發現一名頭戴全罩式
          安全帽之不詳男子破壞車牌號碼 L8V-063號重機車之
          電門鎖頭，嗣因聽聞該重機車發出警報聲響，乃立即
          跳上由另一不詳男子所騎乘之車牌號碼 LW7-522號機
          車後座，由南往北往東光路 2段方向逃逸；因行竊之
          人頭戴全罩式安全帽，故無法指認等語（見該案第一
          分局警卷第14至15頁）。
        (2)又被害人丙○○於案發當日係前往案發地點附近之「
          博鴻羽球館」打球，乃將渠所有之車牌號碼 L8V-063
          號重機車停放於案發地點騎樓下；而案發當時，渠所
          有之上開重機車上安裝之警報器確曾發出警報，嗣後
          經渠檢視結果，該重機車之電門鎖頭已遭人撬開破壞
          乙節，亦據被害人丙○○於警詢、偵查中指證明確（
          見該案第一分局警卷第12頁、前引 14201號偵查卷第
          27頁），核與現場目擊證人林慧敏前揭結證情節相符
          ，此外復有車損照片 2幀及被害人丙○○提出之修理
          該重機車電門鎖頭費用收據影本 1紙在卷可資佐證（
          見前引第一分局警卷第38、39頁）。
        (3)查證人林慧敏僅係任職於案發地點附近公司之人員，
          而被害人丙○○亦僅於案發當時於案發地點附近之羽
          球館打球，渠2人與本案被告戊○○以及車牌號碼LW7
          -522號重機車所有人即共同被告丁○○均無任何關聯
          ，復未刻意指認何人犯案，所證情節自無偏頗、誣攀
          之可能；又證人林慧敏係因先前有人示警表示可能有
          竊案發生，乃特別注意當時屋外現場狀況，並於發現
          竊案後，刻意記憶逃離現場機車之車牌號碼，此業據
          伊於偵查中結證明確，則伊證稱當時逃離現場機車即
          為被告戊○○以共同被告丁○○名義購入之車牌號碼
          LW7-522 號重機車，所證情節自堪採信。綜合現場目
          擊證人林慧敏及被害人丙○○ 2人上開證詞，堪認被
          告戊○○所有，而登記於共同被告丁○○名下之車牌
          號碼 LW7-522號重機車確於案發時、地出現，並為本
          案負責行竊及把風接應之 2人所共乘之交通工具。而
          依被告戊○○所供情節，上開車牌號碼 LW7-522號重
          機車雖於96年5月7日其與共同被告丁○○為警查獲後
          ，遭共同被告丁○○駛離，此亦為共同被告丁○○於
          本院審理中所自承（見本院卷第109至110頁反面），
          然依被告戊○○、共同被告丁○○ 2人所供情節，上
          開車牌號碼 LW7-522號重機車由共同被告丁○○占有
          使用之時間不超過 3日，換言之，上開重機車至遲於
          96年 5月10日，已改由被告戊○○管領使用；且被告
          戊○○於本院審理中，亦供承於96年 5月12日當日，
          上開重機車確係為其所有，並由其使用（見本院卷第
          109 頁）。綜合上情相互勾稽，被告戊○○於案發當
          日，既然確實占有使用上開車牌號碼 LW7-522號重機
          車，而該機車亦曾於案發當時，在案發地點，搭載行
          竊被害人丙○○所有車牌號碼 L8V-063號重機車之同
          夥 2人逃離現場，據此自堪認被告戊○○即為案發當
          時共同行竊被害人丙○○所有上開重機車之2人其中1
          人。
        (4)雖被告戊○○矢口否認被訴竊盜犯行，並以前揭情詞
          置辯，然本院依被告戊○○之聲請傳訊證人即「日盛
          機車行」負責人甲○○到院訊問結果，證人甲○○證
          稱被告戊○○僅曾前往渠所經營之「日盛機車行」修
          理機車，未曾於該機車行內任職等語（見本院卷第92
          至93頁），此與被告戊○○所辯：於案發當時係任職
          於該機車行云云，全然不符，已見被告戊○○所辯情
          節不實。又被告雖辯稱其以共同被告丁○○名義購買
          之車牌號碼 LW7-522號重機車日後業已轉售予案外人
          杜啟朝，而杜啟朝於該重機車移轉前，多次試車云云
          ，然證人杜啟朝遲至96年 9月17日始登記為該重機車
          車主，於登記之前，該重機車仍由被告戊○○使用，
          此業據證人杜啟朝於偵查中結證明確（見前引 14201
          號偵查卷第56頁）；而質諸被告戊○○，亦坦承：上
          開重機車係於96年 9月17日辦理過戶前之1、2個禮拜
          ，即多次交由證人杜啟朝使用，但遲至96年 9月17日
          始正式交付等語（見本院卷第 108頁反面）。則依被
          告戊○○所供暨證人杜啟朝所證情節，證人杜啟朝應
          遲至96年9月初，始有使用上開車牌號碼LW7-522號重
          機車情事，此距本案案發時間已近 4個月，顯與本案
          無關，是亦不能以上開重機車嗣後移轉予正人杜啟朝
          乙節，逕為有利於被告戊○○之認定。
        (5)至於，到庭之公訴檢察官以被告戊○○為警查獲時，
          在其所騎乘之機車內扣得大型自製Ｔ字扳手 6支、鋸
          齒狀萬能鑰匙 4支、梅花及開口扳手4支、鉗子3支、
          螺絲起子及挫刀4支、內梅花扳手6支、黑色手套 1雙
          、黑色口罩、工具袋各 1只，且被害人丙○○所有之
          上開重機車電門鎖頭有遭工具破壞痕跡，認被告戊○○所為已構成攜帶凶器竊盜未遂云云，固非無見。惟
          被告戊○○係於本案案發前之96年5月7日凌晨 2時20
          分許，為警查獲，並扣得上開工具，此有臺南市警察
          局第一分局扣押筆錄、扣押物品目錄表在卷可憑（見
          該案警卷第29至32頁），則上開工具既於案發之前即
          遭扣押，自無可能又於同年月12日，用於本案竊盜犯
          行；另被害人所有之車牌號碼 L8V-063號重機車電門
          鎖頭雖有破壞痕跡，但本案並無相關證據證明上開痕
          跡究係何種工具造成，則被告戊○○行竊當時所持用
          工具之體積、重量為何？是否鋒利而足以對人之生命
          、身體安全構成威脅？既無從確認，自不能僅以上開
          重機車電門鎖頭遺有工具痕跡乙節，逕為不利於被告
          戊○○之認定。
        (6)綜上各節，足認被告戊○○確有夥同另一不詳男子竊
          取被害人丙○○所有車牌號碼 L8V-063號重機車而未
          遂情事，被告戊○○空言否認，自無可採。此部分犯
          行事證明確，洵堪認定。
    (二)被訴收受綽號「黑點」之男子所交付之贓車、行使變造之
      「3HH-821」號車牌部分：
      1.訊據被告戊○○對於上開犯罪事實，均坦承不諱，而扣
        案之「3HH-821」 號車牌經送鑑定結果，認該車牌係由
        真牌變造之號牌，足認確屬變造車牌無疑，亦有申起企
        業有限公司96年12月5日申鑑字第960120501號鑑定報告
        1份在卷可參（見96年度偵字第14012號偵查卷第53頁）
        ；又扣案懸掛上開變造車牌之重機車經臺南市警察局第
        一分局鑑識勘查專責人員以化學腐蝕法擦拭還原引擎號
        碼結果，無法浮現引擎號碼，此有臺南市警察局第一分
        局97年6月5日南市警一刑字第 09741219160號函及該函
        檢附之 6幀在卷可稽（見本院卷第35至38頁）。此外，
        復有上開重機車及變造車牌照片 9幀在卷（見第一分局
        警卷第23至27頁）暨變造車牌 1面、贓車 1輛扣案可資
        佐證。堪認被告戊○○此部分之自白與事實相符，應可
        採信。
      2.查扣案懸掛上開變造車牌重機車之引擎號碼既已遭人刻
        意消除，顯為逃避查緝所為，若該重機車非財產犯罪所
        得之贓物，焉有大費周章，刻意消除引擎號碼之理？堪
        認被告戊○○所騎乘使用，懸掛變造之「3HH-821」 號
        車牌之重機車確屬贓物無疑。本案事證明確，被告戊○○此部分犯行亦堪認定。
    (三)被訴竊取被害人己○○所有車牌號碼 G87-619號重機車、
      行使變造「HBX-848」號變造車牌部分：
      1.訊據被告戊○○對於上開犯罪事實，亦坦承不諱，而被
        害人所有車牌號碼 G87-619號重機車遭竊乙節，亦據被
        害人己○○於警詢中指訴歷歷（見永康分局警卷第19至
        21頁）；又被告戊○○於96年12月13日為警查獲之過程
        ，除據被告戊○○自白在卷外，並經其不知情之友人杜
        啟朝於警詢中供承明確（見永康分局警卷第10至18頁）
        ；且被告戊○○竊取之上開機車（引擎號碼4TE-311852
        號）於被告戊○○為警查獲後，業已發還被害人己○○
        領回，亦有贓物認領保管單 1紙在卷可稽（見永康分局
        警卷第47頁）；此外，復有現場遭竊機車及變造車牌照
        片30幀（見永康分局警卷第29至45頁）在卷暨變造車牌
        1 面扣案可資佐證。
      2.綜上事證相互參酌，足見被告戊○○之自白與事實相符
        ，應可採信。本案事證明確，被告戊○○此部分犯行亦
        堪認定，應依法論科。
    (四)核被告戊○○與姓名年籍不詳之男子共同竊取被害人丙○○所有之車牌號碼 L8V-063號重機車而不遂，所為係犯刑
      法第 320條第3項、第1項之竊盜未遂罪；又其自姓名、年
      籍不詳綽號「黑點」之男子處收受引擎號碼及車身號碼均
      遭磨損之贓車1輛，所為係犯刑法第 349條第1項之收受贓
      物罪；另其與上開綽號「黑點」之男子基於行使變造特種
      文書之犯意聯絡，由該綽號「黑點」之男子提供變造後車
      牌號碼為「3HH-821」 號之車牌懸掛於上開重機車，由被
      告戊○○騎乘而行使上開變造車牌，所為係犯刑法第 216
      條、第 212條之行使變造特種文書罪。而被告戊○○竊取
      被害人己○○所有之車牌號碼 G87-619號，引擎號碼4TE-
      311852號重機車 1輛，所為係犯刑法第320條第1項之竊盜
      罪；又其任由變造後車牌號碼為 「HBX-848」號車牌懸掛
      於該機車而行使上開變造車牌，所為又係犯刑法第 216條
      、第 212條之行使變造特種文書罪。被告就上開竊取車牌
      號碼 L8V-063號重機車未遂犯行，與姓名、年籍不詳之成
      年男子有犯意聯絡及行為分擔，又其行使變造之 「3HH-8
      21」號車牌犯行，與姓名、年籍不詳綽號「黑點」之男子
      亦有犯意聯絡及行為分擔，均為共同正犯。被告戊○○收
      受上開懸掛變造之 「3HH-821」號車牌重機車之收受贓物
      犯行，與其嗣後騎乘該重機車而行使上開變造車牌之犯行
      ，犯意各別，時間有異，應予分論併罰。公訴意旨漏未論
      及被告戊○○與綽號「黑點」之男子間共同正犯關係，且
      認被告所犯收受贓物與行使變造特種文書 2罪，乃一行為
      觸犯數罪名，應從一重處斷云云，均有未洽。而到庭之公
      訴檢察官就被告夥同姓名、年籍不詳男子共同竊取車牌號
      碼 L8V-063號機車未遂犯行，變更起訴檢察官所引法條，
      認係構成刑法第 321條第1項第3款之攜帶兇器竊盜未遂罪
      ，亦有未合，惟其基本社會事實既屬同一，本院自應變更
      到庭之公訴檢察官所引法條。末查被告戊○○有如犯罪事
      實欄所載前案有期徒刑執行完畢之紀錄，有臺灣高等法院
      被告前案紀錄表在卷可按，其於前開有期徒刑之執行完畢
      後 5年內，故意再犯本案有期徒刑以上之各罪，俱為累犯
      ，應均依刑法第47條第 1項之規定加重其刑。又被告戊○○著手竊取車牌號碼 L8V-063號機車而不遂，爰依刑法第
      25條第 2項之規定減輕其刑，並先加後減。爰審酌被告戊○○甫於95年3月16日假釋出監，竟不知自重，於未及2年
      期間，再為本案竊盜未遂、收受贓物、竊盜、行使變造特
      種文書犯行，且其所收受或竊得之贓車，均遭磨滅車身、
      引擎號碼，以防止遭人尋獲，足見其確保贓物、逃避查緝
      之決意，惡性重大，惟其犯後坦承部分犯行，態度尚稱良
      好等一切情狀，分別量處如主文所示之刑，並定其應執行
      刑，以示懲儆。扣案之車身、引擎號碼均遭磨滅無法辨識
      之重機車1輛、鑰匙2支、變造後車牌號碼為 「3HH-821」
      號、「HBX-848」號車牌各1面，均無證據證明為被告戊○○所有；而被告戊○○於96年9月9日、同年12月13日為警
      查獲當時分別為警查扣之Ｔ型扳手2支、尖嘴鉗1支、扳手
      2支螺絲起子1支、小型手電筒 1支，雖被告戊○○自承為
      其所有，但並無證據足證上開工具乃供其犯收受贓物、竊
      盜、行使變造特種文書等罪所用之物，亦無從宣告沒收。
      起訴檢察官就此聲請宣告沒收，顯有誤會，併予敘明。
貳、無罪部分：
  一、公訴意旨另以：被告戊○○前揭竊取被害人丙○○所有之
      車牌號碼 L8V-063號重機車未遂犯行，係與被告丁○○共
      同為之，因認被告丁○○亦涉有竊盜未遂犯嫌等語。
  二、按犯罪事實應依證據認定之，無證據不得認定犯罪事實；
      又不能證明被告犯罪者，應諭知無罪之判決，刑事訴訟法
      第154條第2項、第301條第1項定有明文。又認定犯罪事實
      所憑之證據，雖不以直接證據為限，間接證據亦包括在內
      ；然而無論直接或間接證據，其為訴訟上之證明，須於通
      常一般之人均不致有所懷疑，而得確信其為真實之程度者
      ，始得據為有罪之認定，倘其證明尚未達到此一程度，而
      有合理之懷疑存在時，即應為無罪之判決，最高法院76年
      台上字第4986號判例意旨可資參照。
  三、查公訴意旨認被告丁○○同涉有竊盜犯嫌，無非以被告丁○○、共同被告戊○○之供述、告訴人丙○○於警詢、偵
      查中所為之指述、證人林慧敏於警詢及偵查中所為之證述
      ，以及卷附臺南市警察局第一分局莊敬派出所受理各類案
      件紀錄表、車籍作業系統查詢認可資料各 1紙、車牌號碼
      L8V-063號重機車車損照片2張、被害人丙○○所提出之機
      車修理收據 1紙為主要之論據。訊據被告丁○○堅決否認
      有何被訴竊盜未遂犯行，辯稱：其未曾與共同被告戊○○
      一同行竊被害人丙○○所有之上開重機車等語。經查：
    (一)本件檢察官所舉車籍作業系統查詢認可資料（見本案第一
      分局警卷第40頁），其上固記載車牌號碼 LW7-522號重機
      車為被告丁○○所有，然機車屬動產，機車之車籍登記資
      料僅為監理機關基於車輛行政管理之必要所為之紀錄，與
      所有權之歸屬無關。茲被告丁○○與共同被告戊○○ 2人
      均一致供承車牌號碼 LW7-522號重機車乃共同被告戊○○
      借用被告丁○○之名義購買並辦理登記，且無任何事證足
      為反於被告 2人上開供述之認定，自不能僅以上開車及作
      業系統查詢認可資料記載之內容，逕行推論車牌號碼LW7-
      522 號重機車為被告丁○○所有，進而認其於案發當時確
      有與共同被告戊○○一同騎乘使用該重機車。
    (二)又共同被告戊○○於本院審理中，業已坦承本案案發當時
      ，車牌號碼 LW7-522號重機車確為其占有使用，已如前述
      ，且其於本院審理中供稱：上開重機車僅其本人保有鑰匙
      ，鑰匙有時放置家中，其遭臺南市警察局第一分局查獲後
      ，因該重機車係登記被告丁○○之名義，員警乃將該重機
      車之鑰匙交予被告丁○○等語（見本院卷第 109頁）。則
      依共同被告戊○○所供情節，被告丁○○平日既無從取得
      上該重機車鑰匙，自無任意使用上開重機車之可能。且共
      同被告戊○○於本院審理中，供承上開重機車於96年5月7
      日為警查獲後，由被告丁○○領回，而其於第 3日又將該
      重機車自被告丁○○處取回等語，已見前述，則於本案案
      發當時，車牌號碼 LW7-522號重機車並非在被告丁○○管
      理使用中，至為顯明。雖共同被告戊○○又改稱：被告丁○○平日若有需要，亦會使用上開車牌號碼 LW7-522號重
      機車云云（見本院卷第 109頁正、反面），然共同被告戊○○既未指明被告丁○○使用上開重機車之確切時間，自
      不得以其上開不確定之供述，逕認被告丁○○於案發當時
      確有騎乘使用上開重機車。
    (三)又本件目擊證人林慧敏雖親見頭戴安全帽之 2名男子行竊
      被害人丙○○所有之車牌號碼 L8V-063號重機車未遂之過
      程，然伊無法辨識該 2名行竊男子之面貌特徵，此業據證
      人林慧敏於警詢、偵查中證述在卷；另被害人丙○○係於
      渠所有之車牌號碼 L8V-063號重機車警報器發出聲響後，
      始前往現場查看，而發現渠所有之重機車電門鎖頭受損，
      凡此均詳如前述，則證人林慧敏、被害人丙○○ 2人既無
      法辨識下手行竊之人究為何人，且登記於被告丁○○名下
      之車牌號碼 LW7-522號重機車於案發當日亦非被告丁○○
      使用，自不能僅以證人林慧敏及被害人丙○○指證案發當
      日竊嫌係騎承車牌號碼 LW7-522號重機車逃離現場，逕為
      不利於被告丁○○之認定。
    (四)綜上所述，本件檢察官所舉相關證據，均不足以證明被告
      丁○○於案發當日，確有騎乘使用車牌號碼 LW7-522號重
      機車之事實，且全案亦查無其他證據足認案發當時夥同共
      同被告戊○○行竊被害人丙○○所有之車牌號碼 L8V-063
      號重機車之不詳男子即為被告丁○○，則本件既無證據證
      明被告丁○○確有公訴意旨所指竊盜犯行，自應為無罪判
      決之諭知。
據上論斷，應依刑事訴訟法第299條第1項前段、第301條第1項、
第300條，刑法第28條、第 320條第1項、第3項、第25條第2項、
第349條第1項、第216條、第212條、第47條第1項、第51條第5款
、刑法施行法第1條之1第1項、第2項前段，判決如主文。
本案經檢察官乙○○到庭執行職務。
中    華    民    國    98    年    3     月    16    日
                  刑事第十四庭  法  官  周紹武
以上正本證明與原本無異
如不服本判決應於收受本判後10日內向本院提出上訴書狀，並應
敘述具體理由。其未敘述上訴理由者，應於上訴期間屆滿後20日
內向本院補提理由書狀（均須按他造當事人之人數附繕本）「切
勿逕送上級法院」。
                                書記官  徐晨芳
中    華    民    國    98    年    3     月    18    日
附錄本案論罪科刑法條全文：
中華民國刑法第320條第1項、第3項
意圖為自己或第三人不法之所有，而竊取他人之動產者，為竊盜
罪，處 5 年以下有期徒刑、拘役或 5 百元以下罰金。
前二項之未遂犯罰之。
中華民國刑法第349條第1項
收受贓物者，處 3 年以下有期徒刑、拘役或 5 百元以下罰金。
中華民國刑法第216條
行使第 210 條至第 215 條之文書者，依偽造、變造文書或登載
不實事項或使登載不實事項之規定處斷。
中華民國刑法第212條
偽造、變造護照、旅券、免許證、特許證及關於品行、能力服務
或其他相類之證書、介紹書，足以生損害於公眾或他人者，處 1
年以下有期徒刑、拘役或3百元以下罰金。


司法院資訊處製作；財團法人民間司法改革基金會備份。
